【裁判字號】    89,交上易,248
【裁判日期】    890317
【裁判案由】    過失傷害
【裁判全文】
臺灣高等法院刑事判決                          八十九年度交上易字第二四八號
    上  訴  人  臺灣桃園地方法院檢察署檢察官
    被      告  甲○○
右上訴人因被告業務過失傷害案件，不服臺灣桃園地方法院八十九年度交易字第四十
三號，中華民國八十九年三月十七日第一審判決（起訴案號：臺灣桃園地方法院檢察
署八十八年度偵字第一七七一０號），提起上訴，本院判決如左：
    主  文
上訴駁回。
    事實及理由
一、甲○○係匯冠交通貨運公司（下稱匯冠公司）僱用之大貨車司機，為從事駕駛業
    務之人。民國八十八年十一月六日中午十二時三十分許，其駕駛匯冠公司所有車
    號ＩＹ－六二七號大貨車，沿桃園縣大園鄉○○路由竹圍往大園方向行駛，途經
    中華路圳頭橋附近，為超越其同向前方由乙○○所駕駛之編號二０一三號三輪機
    踏車，原應注意汽車於超車時，應顯示左方向燈並於前車左側保持半公尺以上之
    間隔超過，迨行至安全距離後，再顯示右方向燈駛入原行路線，而當時係晴天、
    日間有自然光、路面乾燥、無缺陷、無障礙物且視距良好，並無不能注意之情事
    ，竟疏未注意，於超車之際未迨行至安全距離即貿然駛入原行路線，致所駕駛之
    大貨車右後側車尾，擦撞該三輪機踏車上裝載之廢紙箱堆。乙○○頓時失控，連
    人帶車衝向圳頭橋橋墩，因而受有右足第二蹠骨骨折、右側髕骨骨折、右側第六
    、七、八、九肋骨骨折之傷害。案經乙○○訴由桃園縣警察局大園分局移送臺灣
    桃園地方法院檢察署檢察官偵查起訴。
二、本案經本院審理結果，認第一審以被告甲○○係從事駕駛業務之人，因業務之過
    失傷害人，其所為係犯刑法第二百八十四條第二項前段之業務過失傷害罪，另以
    公訴人漏未審酌被告係以駕駛為業，起訴稱被告係犯同條第一項前段過失傷害罪
    有所未洽，而予變更起訴法條，爰酌情並援引刑事訴訟法第二百九十九條第一項
    前段、第三百條，刑法第二百八十四條第二項前段、第四十一條，罰金罰鍰提高
    標準條例第一條前段、第二條，判處被告有期徒刑四月，並諭知如易科罰金以（
    銀元）三百元折算一日。核其認事用法並無不合，量刑亦屬適當，應予維持，並
    引用第一審判決書記載之證據及理由。
三、公訴人循告訴人乙○○之請求，上訴意旨謂被告迄未賠償告訴人所受之損害，因
    以原審量刑過輕，指摘原判決不當云云。按法院於科刑時，依刑法第五十七條之
    規定，原應審酌一切情狀，尤應注意被告犯罪之動機、目的、手段、犯罪時所受
    之剌激、被告之生活狀況、品行、智識程度、與被害人平日之關係、犯罪所生之
    危險或損害及被告犯罪後之態度，以為科刑輕重之標準。經查，刑法第二百八十
    四條第二項前段業務過失傷害罪之法定刑，最高度為有期徒刑一年，被告就本件
    交通事故之發生，應負全部之過失責任，且迄未為民事賠償，固有不該，然查被
    告僅係國小畢業之原住民，有其警局談話筆錄可憑，且於本案之前尚無前科紀錄
    （見卷附臺灣高等法院檢察署刑案紀錄簡覆表），乃原審經審酌其犯後未與告訴
    人達成和解、及其過失情節與告訴人受傷情形等一切情狀，量處被告有期徒刑四
    月，其量刑並未失衡平。是公訴人以原審量刑不當，執以上訴，為無理由，應予
    駁回。
據上論斷，應依刑事訴訟法第三百七十三條、第三百六十八條，判決如主文。
本案經檢察官柯麗鈴到庭執行職務。
中      華      民      國     八十九      年      七      月   二十七  日
                                 臺灣高等法院刑事第五庭
                                     審判長法  官  曾  德  水
                                           法  官  趙  功  恆
                                           法  官  林  立  華
右正本證明與原本無異。
不得上訴。
                                           書記官  廖  月  女
中      華      民      國     八十九      年      七      月   二十九  日
附錄：本判決論罪科刑法條全文
刑法第二百八十四條第二項前段
從事業務之人，因業務上之過失傷害人者，處一年以下有期徒刑、拘役或一千元以下
罰金。（罰金額度已提高為十倍）


司法院資訊處製作；財團法人民間司法改革基金會備份。
